臺灣高等法院刑事判決　　　　　　　 99年度交上易字第351號
上　訴　人　臺灣板橋地方法院檢察署檢察官
上　訴　人
即　被　告　羅淼
選任辯護人　許華雄　律師
上列上訴人因被告過失傷害案件，不服臺灣板橋地方法院99年度
交易字第462 號，中華民國99年10月15日第一審判決（起訴案號
：臺灣板橋地方法院檢察署99年度調偵字第1180號），提起上訴
，本院判決如下：
    主  文
上訴駁回。
    事  實
一、羅淼於民國（下同）98年7月21日下午3時35分許，騎乘車牌
    號碼CQW- 505號普通重型機車，沿新北市中和區（改制前為
    ：臺北縣中和市○○○路往宜安路方向行駛，行經設有號誌
    管制之中和路519 巷交岔路口時，原應注意車前狀況，並隨
    時採取必要之安全措施，以避免發生碰撞之危險，而依當時
    天候晴，日間有自然光線，路面鋪設柏油、乾燥且無缺陷，
    道路無障礙物，及視距良好等情況，並無不能注意之情事，
    於其行駛方向號誌管制為綠燈之際，竟疏未注意及此，適有
    陳清溪騎乘腳踏車，沿臺北縣中和市○○路往永貞路方向行
    駛，欲左轉中和路519 巷時，亦未注意轉彎車應禮讓直行車
    先行，而與羅淼所騎乘之上開機車發生碰撞，致陳清溪人車
    倒地，並受有頭部外傷併顱內出血及遲發腦出血、右側硬腦
    膜下血腫及左側腦積水、頭皮撕裂傷及雙側下肢撕裂傷之傷
    害，嗣羅淼於偵查犯罪機關或公務員知悉其犯罪前，即向到
    場處理之員警供承肇事並接受裁判。
二、案經陳清溪之子陳秉森告訴及臺灣板橋地方法院檢察署檢察
    官相驗後簽分偵查起訴。
    理  由
一、證據能力部分：本判決下列所引用之法務部法醫研究所解剖
    報告、鑑定報告書，乃臺灣板橋地方法院檢察署（以下稱板
    橋地檢署）檢察官於偵查中囑託法醫研究所所為解剖、鑑定
    ，而負責為被害人陳清溪進行解剖、鑑定之孫家棟醫師，亦
    於在鑑定前具結，擔保其鑑定之真實，是上開鑑定書依刑事
    訴訟法第159條第1項之立法理由、同法第198條、第206條規
    定自有證據能力。另相驗屍體證明書，係檢察官依其執行相
    驗屍體職務時，所見聞而為之證明文書，性質上為公務員職
    務上所製作之證明文書且無證據可認有何顯不可信之情況，
    ；道路交通事故現場圖、道路交通調查事故表均係員警接獲
    報案後抵達肇事現場，依法執行實施勘察等職務後所製作以
    紀錄當時實見現場情形之紀錄文書，並無證據證明有何虛偽
    不實或明顯瑕疵等顯不可信存在，依刑事訴訟法第159條之4
    第1 款之規定，亦有證據能力；又被害人陳清溪之財團法人
    天主教耕莘醫院永和分院（下簡稱耕莘醫院）及行政院衛生
    署雙和醫院（下簡稱雙和醫院）之診斷證明書、病歷資料，
    則為醫師於執行醫療業務時所需製作之證明文書，復無證據
    顯示該診斷證明書存有詐偽或虛飾之情事，核無刑事訴訟法
    第159條之4第2 款所定顯有不可信之特別情況，應得為證據
    。車禍現場照片、相驗解剖照片均係機械之方式所留存之影
    像，並非依憑人之記憶再加以轉述而得，要非供述證據，殊
    無「傳聞證據排除法則」之適用，此外，復無證據證明有何
    偽造、變造或違法取得之情事，且均與檢察官主張之事實具
    有關聯性，檢察官、被告及其選任辯護人亦均表示同意作為
    證據使用（見本院100年1月3 日準備程序筆錄），均認有證
    據能力。
二、按被害人已死亡者，得由其配偶、直系血親、三親等內之旁
    系血親、二親等內之姻親或家長、家屬告訴，刑事訴訟法第
    233條第2項定有明定。又告訴乃論之罪，告訴人祇須表示訴
    究之意思為已足，不以明示其所告訴者為何項罪名為必要（
    最高法院74年台上第1281號判例要旨參照），是其告訴範圍
    亦以欲行訴究之犯罪事實為準，並不受告訴人所訴罪名之限
    制自明。經查：(一)本件車禍發生於98年7 月21日，被害人於
    同日經送耕莘醫院急救後，於同年月24日出院，翌（25）日
    復因頭痛及昏眩急診入院，經腦部電腦斷層掃描發現顱內出
    血（兩側額葉及左側硬腦膜下積水），再次住院治療至同年
    8月1日出院，並於同年8月3、10日至門診接受診察；嗣於同
    年月20日在其新北市○○區○○路2段64巷14弄9號1 樓住處
    （起訴書誤載為「臺北縣中和市○○路241巷79號2樓之住處
    」，業經原審判決予以更正）跌倒再度急診入院，經檢查發
    現其右側硬腦膜下血腫（急性）、臉部挫傷、上唇撕裂傷、
    左手挫傷及撕裂傷、左下腿擦傷及瘀腫，送至加護病房觀察
    ，翌（21）日因神經症狀沒有惡化，轉至普通病房，並於8
    月25日出院；同年月28日復於前址住處浴室跌倒而急診入院
    ，經診斷為急性大腦間硬腦膜下出血、左枕部硬腦膜下出血
    、右額葉顱內出血、蜘蛛膜下出血，旋並轉診至雙和醫院，
    經診斷「頭部外傷併急性硬腦膜下出、大片顱內出血、顱骨
    骨折」而進行開顱手術併移除血塊，迄98年9月8日死亡，以
    上有耕莘醫院98年9月8日乙種診斷證明書（見臺灣板橋地方
    法院檢察署98年度相字第1226號相驗卷第5至7頁、第27頁）
    、耕莘醫院99年7月29日耕永醫字第0990004102 號函暨被害
    人病情說明、病歷資料1 份（詳原審卷第24至58頁）、雙和
    醫院98年9月8日診斷證明書（見同前相驗卷第28頁）可證。
    (二)被害人死亡當日（98年9月8日），告訴人陳秉森（被害人
    之子，以下稱告訴人）即在前開車禍事實發生後6 個月內，
    於警詢時陳明就「陳清溪於98年7 月21日15時35分於永和市
    ○○路519 巷口前生交通事故」、「我父親（陳清溪）事故
    發生後就在耕莘醫院住院，住到8月1日就出院」、「…8 月
    3日及8 月10日又各回診了一次，然後在8月20日因為昏倒所
    以去急診也住到8月25日。而最後一次昏倒進醫院是在8月28
    日，因為永和耕莘醫院沒有加護病房，故轉至署立雙和醫院
    就診，直至今（8 日）日上午（宣）告不治」之事實，對被
    告提出刑事告訴之意，有該警詢筆錄之記載可憑（見同前相
    驗卷第8 至10頁）。是依告訴人所陳述之事實，足以認定其
    所訴究之犯罪事實乃被告於前開交通事故之過失行為甚明，
    至於告訴人雖表示「提出過失致死併附帶民事損害賠償告訴
    」，然其既以述明上開事實經過，自應以所述事實認定其告
    訴範疇，而非以其主張之過失致死罪名，割裂限縮於過失行
    為所致之死亡結果部分。被告以告訴人主張之罪名有誤，辯
    稱本案未經合法告訴，應為不受理判決云云，自不足採。
三、上開事實，業據被告羅淼供承不諱（見本院100年1月3 日及
    同年月19日筆錄），並有道路交通事故調查報告表(一)、(二)、
    及現場圖各1份、現場照片12張、現場監視器翻拍照片4張、
    耕莘醫院98年9月8日乙種診斷證明書（以上見同前相驗卷第
    5至7頁、第27頁）、耕莘醫院99年7月29日耕永醫字第09900
    04102號函暨被害人病情說明、病歷資料1份（詳原審卷第24
    至58頁）附卷可稽。又上開耕莘醫院病情說明係表示被害人
    因車禍送至急診，檢查發現顱內出血、雙側下肢撕裂傷及擦
    傷、後腦頭皮撕裂傷，而於加護病房觀察治療（見原審卷第
    25頁）；診斷證明書則載明被告於98年7 月21日係因頭部外
    傷併顱內出血及遲發腦出血、右側硬腦膜下血腫及左側腦積
    水、頭皮撕裂傷及雙側下肢撕裂傷之傷害至耕莘醫院急診（
    見同前相驗卷第27頁），因認被害人於98年7 月21日確因本
    件車禍事故受有頭部外傷併顱內出血及遲發腦出血、右側硬
    腦膜下血腫及左側腦積水、頭皮撕裂傷及雙側下肢撕裂傷之
    傷害，原判決引用前述病情說明之記載，簡略載被害人受有
    顱內出血、雙側下肢撕裂傷及擦傷、後腦頭皮撕裂傷等傷害
    ，併予補充。按汽車（含機械腳踏車）行駛時，駕駛人應注
    意車前狀況，並隨時採取必要之安全措施，道路交通安全規
    則第94條第3 項定有明文。被告執有普通重型機車駕駛執照
    ，理應注意及此，又依當時天候晴、路面鋪設柏油、乾燥且
    無缺陷、道路無障礙物及視線良好，亦無不能注意之情事，
    有前開調查報告表可證，並為被告所是認，其竟疏於注意車
    前狀況，以致發現被害人時，煞停不及，而撞擊被害人，顯
    有過失自明，本件經臺灣省臺北縣區車輛行車事故鑑定委員
    會亦認定被告未注意車前狀況，為肇事次因，有該委員會鑑
    定意見書1 份附卷可稽（詳見臺灣板橋地方法院檢察署99年
    度調偵字第819號偵查卷第5至7 頁），足認被告騎乘該機車
    ，疏未注意車前狀況，顯有過失。至於被害人騎乘腳踏車行
    經號誌管制交岔路口時，雖未注意遵守轉彎車應讓直行車先
    行之規定，亦有過失而為肇事主因，仍無解於被告前開過失
    責任。又被害人因前開事故人車倒地，並受有頭部外傷併顱
    內出血及遲發腦出血、右側硬腦膜下血腫及左側腦積水、頭
    皮撕裂傷及雙側下肢撕裂傷之傷害，其所受傷害與被告之過
    失行為間亦具有相當因果關係。本案事證明確，被告犯行堪
    予認定。
四、檢察官雖以被害人係因本件車禍事故，先後於98年8 月20日
    及同年月28日在其前址住處跌倒，致顱內出血和顱骨骨折神
    經性休克，送醫不治，認被害人之死亡結果與前開車禍事故
    間具有相當因果關係，被告應成立刑法第276條第1項之過失
    致死罪嫌。惟按刑法上之過失，其過失行為與結果間，在客
    觀上須有相當因果關係始得成立。而所謂相當因果關係，係
    指依經驗法則，綜合行為當時所存在之一切事實，為客觀之
    事後審查，認為在一般情形下，有此環境、有此行為之同一
    條件，均可發生同一之結果者，則該條件即為發生結果之相
    當條件，行為與結果即有相當之因果關係；反之，若在一般
    情形下，有此同一條件存在，而依客觀之審查，認為不必皆
    發生此結果者，則該條件與結果不相當，其行為與結果間即
    無相當因果關係（最高法院76年台上字第192 號判例要旨參
    照）。本案被害人係於98年7 月21日發生本件車禍事故，受
    有有頭部外傷併顱內出血及遲發腦出血、右側硬腦膜下血腫
    及左側腦積水、頭皮撕裂傷及雙側下肢撕裂傷之傷害，經送
    耕莘醫院急診就醫，並於同年月21日至24日住院治療，25日
    復因頭痛頭暈再次急診入院，經腦部電腦斷層掃描發現顱內
    出血（兩側額葉及左側硬腦膜下積水），再次住院治療至同
    年8月1日出院，並於同年8月3、10日門診追蹤，同年8 月20
    日因在住處跌倒再度急診，經檢查發現其右側硬腦膜下血腫
    （急性）、臉部挫傷、上唇撕裂傷、左手挫傷及撕裂傷、左
    下腿擦傷及瘀腫，送至加護病房觀察，於同年月21日因神經
    症狀沒有惡化，轉至普通病房，並於8月25日出院；同年月2
    8 日又在上址住處浴室跌倒，再度急診入院，經診斷發現急
    性大腦間硬腦膜下出血、左枕部硬腦膜下出血、右額葉顱內
    出血、蜘蛛膜下出血而，並於同日轉診至雙和醫院，經診斷
    「頭部外傷併急性硬腦膜下出、大片顱內出血、顱骨骨折」
    而進行開顱手術併移除血塊，已詳前述，又被害人係於98年
    9月8日上午9 時36分因顱內出血和顱骨骨折神經性休克死亡
    ，亦有檢察官率同檢驗員相驗及法醫師解剖之勘驗筆錄、檢
    驗報告及相驗照片、法務部法醫研究所98年10月22日法醫理
    字第0980005149號函暨99醫剖字第0981102889號解剖報告書
    及98醫鑑字第0981103066號鑑定報告書等件在卷可憑（詳同
    前相驗卷第32、36至42、47至54、161至172頁）。足證被害
    人於本件車禍發生後，另於98年8 月20、28日在前開住處跌
    倒急診就醫，並於98年9月8日因顱內出血和顱骨骨折神經性
    休克死亡。又依前開耕莘醫院函文暨病情說明、病歷資料（
    見原審卷第25至58頁）記載，被害人因本件車禍所受之頭部
    顱內出血傷勢位置係在後腦，致其兩側額葉及左側硬腦膜下
    積水，與其於98年8 月20日跌倒後之右側硬腦膜下血腫（急
    性），暨同年月28日跌倒後之急性大腦間硬腦膜下出血、左
    枕部硬腦膜下出血、右額葉顱內出血、蜘蛛膜下出血等診斷
    記載不同；98年8 月28日轉送行政院衛生署雙和醫院急診後
    ，亦經診斷為「頭部外傷併急性硬腦膜下出、大片顱內出血
    、顱骨骨折」而進行開顱手術併移除血塊（見同前相驗卷第
    28頁），參諸前開法務部法醫研究所就被害人之死亡經過，
    亦研判認定「死者陳清溪…由解剖知死者係跌倒致顱骨骨折
    和顱內出血神經性休克，此與先前車禍應非直接相關於死因
    ，但由病歷和車禍後易跌倒（8月20日、8月28日），死亡方
    式應屬意外」、「死者之死亡機轉為神經性休克，死亡原因
    為外傷性顱內出血及骨折，最後因中樞衰竭死亡」，並鑑定
    「死者陳清溪…，研判因跌倒致顱內出血和顱骨骨折神經休
    克死亡」等結果明確（詳同前相驗卷第169頁反面至第170頁
    ），足認被害人死亡原因係因跌倒致顱內出血和顱骨骨折神
    經性休克所致。至於被害人雖因本件車禍事故而有頭暈、昏
    眩情形，然參酌證人即告訴人於原審審理時證稱：「（問：
    你父親出院時，步態不穩，下肢傷口未癒合，你有何預防他
    跌倒措施？）我父親回家後都是躺在床上，需要上廁所，是
    由我或其他家人攙扶，我每天會幫他換藥，他都沒有下床作
    其他的活動…」、「他（指被害人）7 月25號急診之後，住
    院4、5天，回家之後隔2、3天或是3、4天，在家裡廚房門口
    跌倒1 次，又回去急診，神經外科醫生按照正常手續，照電
    腦斷層，這次沒有發病危通知，要住院，住了約4、5天或1
    個星期左右，第2次跌倒是在這次出院後約隔2、3 天，在浴
    室門口跌倒，他要上廁所，由我太太攙扶他進到浴室，我父
    親把門關上，我太太人在客廳照顧小孩，後來聽到『蹦』的
    一聲，我太太想把門打開可是打不開，所以我太太到巷口叫
    消防隊員進來協助，之後把我父親送耕莘醫院，車禍後跌倒
    就這兩次」、「99年8 月20日我不在場，我太太照顧他，我
    是聽我太太說，小朋友跑到家門口，我太太要把小孩帶回客
    廳，我父親想要喝水，所以他自己下床，我們每天有幫他下
    肢換藥，但他還是會覺得頭暈、頭痛…那時候我們有給他助
    行器工具，但他都不使用，他不喜歡，所以他自己扶著牆壁
    、餐桌走路，距離不長，從他房間到廚房門口約1、2公尺左
    右，直到我太太進門後才發現他已經倒在地上，且旁邊有水
    杯」、「（8 月28日在浴室跌倒）當時家裡只有我太太、我
    父親、3 歲的小孩，…我們把他扶進浴室內，他因為要上廁
    所，他會不好意思，所以他想要關上，門並沒有上鎖，只是
    因為我父親倒地後，他身體頂住門，我太太力量比較小，所
    以無法推開」、「（車禍到醫院時）有看到他的頭部正後腦
    有外傷，醫生有包紮」、「（98年8月20號第1次跌倒）…醫
    生說另外一邊有輕微的水腫，醫生說原來的部分，有消一點
    點，因為他是老人的原因，所以復原比較慢」等語（詳原審
    卷第89至91頁），益證被害人因本件車禍除受有前開頭部外
    傷外，尚有雙側下肢撕裂傷及挫傷，對其行走造成不便，並
    有步態不穩之情狀，則被害人前開2 次跌倒是否確因頭昏暈
    眩所致，亦乏其他積極證據足資認定。況受傷後因疾病死亡
    ，是否有因果關係，應視其疾病是否因傷害所引起而定，如
    係因傷致病，因病致死，則傷害行為與死亡之結果即有因果
    關係；倘被害人所受傷害，原不足引起死亡之結果，嗣因另
    有與傷害無關之其他疾病，或其他偶然獨立原因之介入，始
    發生死亡之結果時，即不能謂有因果關係（最高法院91年度
    臺上字第6127號判決意旨參照）。本案被害人因跌倒導致顱
    內出血和顱骨骨折神經性休克死亡，已如前述，足認其死亡
    結果係因跌倒而非本案車禍所致之頭部外傷所致；至於被害
    人雖因車禍所受傷勢，易有頭昏暈眩情形，然依事後客觀之
    審查，其頭昏暈眩症狀，亦未必發生跌倒致顱內出血和顱骨
    骨折神經性休克之死亡結果，自難認被告前開過失行為與被
    害人死亡結果間有相當因果關係。至於告訴代理人另以署立
    雙和醫院98年8 月28日急診病歷資料顯示，急診醫師曾開立
    用以治療癲癇病症之處方用藥（Aleviatin <Phenytoin> 阿
    雷彼阿慶注射液），暨醫學文獻記載「頭部外傷經過治療後
    一段時間，大多數病人在出院後才出現延遲型癲癇，也就是
    所謂的後遺症，所以基本上是很難預料的。一般而言，因車
    禍造成頭部外傷者約7%有的患者會出現延遲性癲癇」，主張
    被害人係因本件車禍一再發生跌倒，終致死亡結果，應屬過
    失致死云云（見100年1月19日刑事補充告訴理由狀）；惟被
    害人縱因前開症狀易於跌倒，然其症狀之發生，亦未必會發
    生跌倒致顱內出血和顱骨骨折神經性休克之死亡結果，遑論
    本件既無證據足證被害人發生前述延遲性癲癇情形，亦不能
    證明被害人之死亡結果與所謂延遲性癲癇有關。是以被告之
    過失行為，雖為造成傷害條件，然在一般情形下，有此環境
    、有此行為同一條件，並不當然發生前開死亡之同一結果，
    被告過失行為，即非受害人死亡結果之相當條件，其行為與
    結果間，即難認有因果關係之相當性。
五、核被告所為係犯刑法第284條第1項前段之過失傷害罪。檢察
    官認被告係犯同法第276條第1項之過失致死罪，尚有誤會，
    惟其起訴之基本社會事實同一，本院自得加以審理，並變更
    起訴法條。又被告在偵查犯罪機關或公務員知悉其犯罪前，
    即向到場處理之員警供承肇事並接受裁判，有新北市（改制
    前為臺北縣）政府警察局永和分局道路交通事故肇事人自首
    情形紀錄表1 紙（見同前相驗卷第26頁）在卷可考，符合自
    首之要件，爰依刑法第62條前段規定減輕其刑。
六、原審以被告犯罪事證明確，適用刑法第284條第1項前段、第
    62條前段、第41條第1 項前段，刑法施行法第1條之1規定，
    併審酌被告年輕識淺，素行尚可，有本院被告前案紀錄表之
    記載可憑，並兼衡其過失程度、被害人所受之傷害，及其肇
    事後未能就和解金額與被害人家屬達成共識而未能和解，暨
    犯後供承犯行之態度等一切情狀，量處被告有期徒刑2 月，
    並諭知易科罰金之折算標準。經核其認事用法並無違誤，量
    刑亦屬妥適。檢察官上訴意旨仍以：(一)依頭部構造由內而外
    可粗分為腦部、顱骨、頭皮，頭部受到外力撞擊會首先接觸
    頭皮，透過顱骨衝擊腦部，在外造成表皮撕裂，在內造成顱
    內出血及腦部損傷，死者一受傷即受有硬腦膜下血腫，所謂
    硬腦膜下血腫是指血塊發生並存積於緊貼著顱骨的硬腦膜及
    腦組織間的空間，依受傷至被發現時間可分為急性(3天內)
    、亞急性(3天至3星期)及慢性硬腦膜下血腫(大於3 星期)。
    因慢性硬腦膜下出血會造成腦壓上升，導致有頭痛、噁心、
    嘔吐的症狀，也可能有漸行性的反應遲滯、語言障礙、意識
    不清楚的症狀，而本件被害人於98年7 月21日發生本件車禍
    ，即受有顱內出血等傷害，經急診送耕莘醫院住院治療後，
    於同年25日又因頭痛及昏眩急診入院，經腦部電腦斷層掃描
    發現顱內出血（兩側額葉及左側硬腦膜下積水），再於同年
    8 月20日在其住處因跌倒再度急診入院，經檢查發現右側硬
    腦膜下血腫（急性），迨於同年8 月28日在其住處浴室跌倒
    而再度急診入院，經診斷發現急性大腦間硬腦膜下出血、左
    枕部硬腦膜下出血、右額葉顱外出血、蜘蛛膜下出血而住院
    治療，至同年9 月8日上午9時36分因顱內出血和顱骨骨折神
    經性休克而不治死亡，由於被害人因本件車禍導致腦部受創
    ，因而時常跌倒，加上人類大腦之構造細密，有時微小之微
    血管破裂，無法一時之間診斷出來，但會造成被害人生理上
    之暈眩、跌倒等症狀，此類徵狀於被害人車禍後旋即顯現，
    再者依告訴人陳秉森指稱死者於車禍後，一直頭暈，行走需
    要家人扶持，也容易跌倒等語，已足認死者腦部於車禍中即
    受到相當程度之損害，是上開症狀足以導致死者於98年8月2
    8 日在浴室跌倒而使顱骨骨折，故認為被告肇生之本件車禍
    ，與被害人死亡結果間，確有因果關係。(二)法務部法醫研究
    所之鑑定報告書中第七點關於死亡經過研判認：死者陳清溪
    ，由解剖知死者係跌倒致顱骨骨折和顱內出血神經休克，此
    與先前車禍應非直接相關於死因，但由病歷和車禍後易跌倒
    （8月20日、8月28日），死亡方式應屬意外，及第八點關於
    鑑定結果認：死者陳清溪，研判因跌倒致顱內出血及顱骨骨
    折神經休克死亡等語明確，由於死者之死亡機轉為神經性休
    克，此為外傷所引起，死亡原因為外傷性之顱內出血及骨折
    所造成的中樞神經壓迫，換言之，即因腦部之問題而造成被
    害人之死亡，該鑑定報告僅認為與前次車禍非直接相關之死
    因，但並非完全沒有關係，法醫研究所之報告是從死者最後
    死亡之原因來研判，並非謂前次車禍全無影響云云，認為被
    害人死亡原因，與先前之車禍仍有相當因果關係，指摘原判
    決不當。然檢察官所指：(一)被害人未經診斷出之大腦微小血
    管破裂云云，並未經舉證以實其說；而本件被害人縱因車禍
    導致易於暈眩跌倒之結果，亦不足以認定本案死亡結果與被
    告之過失行為間具有相當因果關係，則詳前述。(二)所謂相當
    因果關係，係指依經驗法則，綜合行為當時所存在之一切事
    實，為客觀之事後審查，認為在一般情形下，有此環境、有
    此行為之同一條件，均可發生同一之結果者，該條件始為發
    生結果之相當條件。檢察官疏未審酌相當因果關係之認定標
    準，逕引法務部法醫研究所鑑定報告書中所指非直接相關死
    因用語，主張並非「全無影響」，進而推論二者間仍有相當
    因果關係云云，亦有未洽。被告以告訴人係提出過失致死告
    訴，非就過失傷害提出告訴，應為公訴不受理之判決云云，
    指摘原判決不當，亦經本院於前開理由予以指駁說明，因認
    檢察官及被告上訴均無理由，應予駁回。
據上論斷，應依刑事訴訟法第368條，判決如主文。
本案經檢察官王金聰到庭執行職務。
中    華    民    國  100    年     2     月    16    日
                  刑事第二十三庭審判長法  官  童有德
                                      法  官  徐蘭萍
                                      法  官  劉方慈
以上正本證明與原本無異。
不得上訴。
                                      書記官  李家敏
中    華    民    國  100    年     2     月    16    日